臺灣雲林地方法院刑事判決　　　　　　　　　　　　　九十二年度易字第四三八號
　　公　訴　人　臺灣雲林地方法院檢察署檢察官
　　被　　　告　未○○
　　　　　　　　丙○○
右列被告等因恐嚇取財等案件，經檢察官提起公訴（九十二年度偵字第一一六三、二
四五０、三五三六、四０九二號），本院判決如左：
    主      文
未○○共同連續意圖為自己不法之所有，以恐嚇使人將本人之物交付，累犯，處有期
徒刑壹年。
丙○○共同連續意圖為自己不法之所有，以恐嚇使人將本人之物交付，處有期徒刑玖
月。緩刑年。
    事      實
一、未○○前於民國八十八年間，因偽造文書罪，經本院以八十八年度易字第一一四
    號判處有期徒刑十月確定，甫於八十九年六月十八日執行完畢。玄○○（通緝中
    ）與未○○基於意圖為自己不法所有之概括犯意聯絡，於九十二年一月七日起，
    由玄○○以新台幣（下同）五千元之代價，向甲○○購買附表三編號03號帳戶及
    提款卡，另持事先備妥之附表三編號01、02、04號帳戶及提款卡，與未○○二人
    一組，由其駕駛Q9 -5951號自用小客車，沿路尋找竊車目標，推由未○○下車，
    察看車內有無放置車主聯絡電話。於附表一編號01至05時地，選定竊車目標，推
    由未○○持客觀上足供凶器使用之固定鉗、螺絲起子及尖嘴鉗等物，破壞門鎖，
    復以自備鑰匙，竊取該車，玄○○在車內把風，見被害人出現，即按鳴喇叭方式
    ，通知未○○，並將未○○載離現場；若已竊取得手，由未○○駕駛竊得之車輛
    ，行駛在前，玄○○駕駛之自用小客車，跟隨在後，未○○再選定停車場或車輛
    較多之地方，停放該車，以此方式，在附表一編號01至05地點，竊取附表一編號
    01至05車輛得手。嗣於翌日，未○○及玄○○根據車內留放之行動電話號碼，或
    由玄○○以易付卡行動電話，或由未○○以公共電話，聯絡附表一編號01至05失
    主，詢問是否有無失竊車輛，並恫稱：「須匯款至如附表三編號01（或02，或03
    ，或04）帳戶，否則無法取回失車」，或「車子會沒有了」等語，致附表一編號
    01 至05卯○○等人心生畏懼，為取回所有車，須與玄○○或未○○商訂附表一
    編號01至05贖金，並匯入附表三編號01至04帳戶，未○○、玄○○各得六萬五千
    元，並朋分花用殆盡。嗣於九十二年二月十日十七時，未○○帶同作案工具固定
    鉗、螺絲起子及尖嘴鉗等工具，至雲林縣警察局自首，玄○○知悉未○○自首，
    暫停擄車勒贖犯行。
二、玄○○於九十二年七月間，向其表弟丙○○表示，有門路可賺錢，丙○○因失業
    及父親臥病，遂與玄○○基於意圖為自己不法所有之概括犯意聯絡，於九十二年
    七月七日起，由玄○○駕駛車號Q9 -5991號自小客車，內載丙○○，沿路找尋有
    放置聯絡電話之車輛，覓得目標，由玄○○持客觀上足供凶器使用之固定鉗及螺
    絲起子等物，拔走右側車門車鎖，丙○○在車內把風。玄○○竊得門鎖後，立即
    根據車鎖製作鑰匙，交丙○○持鑰匙竊車，並將車輛開至停車場或車輛較多之地
    方停放。翌日以失竊車輛留存之電話號碼，推由玄○○聯絡附表一編號06至08被
    害人，詢問有無失竊車輛，並向車主恫稱：「須匯款至如附表三編號06（或07，
    或08）帳戶，否則即無法取失竊車」，或「車子會沒有了」等語，致附表一編號
    06 至08被害人等人心生畏懼，為取回車輛，須與玄○○商訂贖金，不得已匯款
    如附表一編號06至08贖金。而丙○○除負責竊車外，尚撥打附表一編號08之恐嚇
    電話一次。玄○○與丙○○各分得四萬元，並朋分花用殆盡。嗣於九十二年八月
    十一日十六時許，經警持搜索票，至臺中市○○區○○路一七三巷口查獲玄○○
    、乙○○，並扣得玄○○所有附表四編號01至07、附表五編號01至07、附表六編
    號01至14等物，乙○○（通緝中）所有附表六編號15至19等物；在雲林縣土庫鎮
    ○○路四五號住處查獲丙○○，並扣得丙○○所有附表四編號08、附表五編號08
    及附表六編號20等物。
三、案經內政部警政署刑事警察局、雲林縣警察局移送臺灣雲林地方法院檢察署檢察
    官偵查起訴。
    理      由
一、訊據被告未○○、丙○○供承渠等確與玄○○共同竊取車輛，並恐嚇附表一被害
    人等情。然附表二竊盜及恐嚇取財犯行，均非渠等所為。被告未○○辯稱：伊為
    五件竊盜及恐嚇犯行，其餘均未參與，且不識丙○○、乙○○云云。被告丙○○
    辯稱：伊為三件竊盜及恐嚇取財犯行，其餘均未參與，且不識未○○與乙○○云
    云。惟查：
  (一)被害人卯○○等二十二人所有，詳如附表一、二車輛，分別於附表一、二時地遭
    竊，並接獲竊嫌來電，指示應將贖金匯入如附表三編號01至04、06帳戶，並向被
    害人卯○○等二十二人恫稱：「若不依約交付贖金，無法取回失車」等語，致使
    被害人卯○○等二十二人心生畏懼等情，業據被害人卯○○等二十二人於警訊指
    述明確，並有匯款單五紙、車籍作業系統 -查詢認可資料、張朝榮、陳信佑、林
    翠蓮之身分證影本及轉帳紀錄、丁財源之身分證影本、業務往來申請書、轉帳紀
    錄、對嚴家祥、陳源其、余靜怡之轉帳交易明細表、身分證影本、轉帳資料等件
    在卷可參（見警卷一０九、一一０、一一五、一一八、一二五、一二九頁，偵卷
    (二)四０至五五頁，本院卷一三四至一九五頁），並有附表四編號01至04帳戶及附
    表五編號01至03提款卡扣案可稽。依此，被害人卯○○等二十二人所有之車輛，
    確實於附表一、二時地遭竊，並受恐嚇取財之事實，應可認定。
  (二)被告未○○部分
  1.被告未○○於九十二年二月十日至雲林縣警察局刑警隊（下稱刑警隊）自首時供
    稱：我與「阿明（共犯玄○○）」二人都是駕「阿明」所有的起亞牌白色自小客
    車，由「阿明」負責駕車，目標由我們二人決定，如有發現目標，便由我下車竊
    取，我們都是以固定鉗、螺絲起子及尖嘴鉗作為竊取車輛工具，「阿明」負責把
    風，我們都事先以固定鉗、螺絲起子或尖嘴鉗破壞門鎖，然後進入車內，再以自
    備鎖匙啟動該車。如果有被害人出現，「阿明」便以按喇叭作為信號，然後「阿
    明」就將駕其所有之車輛將我載走。如果有竊取得手，便由我駕竊取來的車輛，
    我開車在前面，「阿明」開其所有之白色自小客車跟在我後面作掩護，我們竊取
    車輛得手後，會先將竊取得來的車輛藏匿在停車場或是車輛停放較多的地方等語
    （見警卷四一頁）；我們在竊取車輛前，都先由我察看車輛有無放置車主的連絡
    電話，如果有聯絡電話，我們才會將該車竊取，竊取得手後，我們先將竊取得來
    的車子，放置在停車場或車輛停放較多的地方，再打放在車上所留下的電話通知
    車主，我們會先問對方有無失竊車輛，如果回答有，我們便問是否要贖回車輛，
    金額由我們開價為三萬元左右。我們都是以易付卡行動電話或是公共電話為聯絡
    工具，叫車主將車子的贖款匯入我們所指定的帳號。如以易付卡進行勒贖金錢，
    都是由玄○○負責打電話給失竊的車主，而我都是以公共電話打給失竊車主，進
    行勒贖金錢。我打的是我們在惠來派出所旁所竊取的車輛，我記得是女人接的電
    話。我只有打一次的恐嚇取財電話，我只有打給我們竊取虎尾鎮惠來派出所附近
    車輛的恐嚇取財電話等語（見警卷四三、四四、五四頁）；另於本院羈押訊問時
    供稱：我們竊取行為是由我下手去竊取，使用螺絲起子、尖嘴鉗等工具，打電話
    給被害人勒贖錢財的行為是玄○○，我只有打過惠來里的被害人等語（見聲羈卷
    (二)七頁）；復於本院供稱：（你每次出去，都是與誰？）玄○○。（你們都帶什
    麼東西偷竊？）尖嘴鉗、螺絲起子，還有固定鉗。（車子偷來後，放置在何處？
    ）大型停車場。（如何得知車主電話？）車內有名片或廣告看板。（恐嚇電話你
    都有打過？）我只有打虎尾卯○○這支電話。（勒索金額，如何決定？）玄○○
    講的，說二萬至三萬等語（見本院卷二六四至二六五頁）。被告未○○既於九十
    年二月十日持固定鉗、螺絲起子及尖嘴鉗等犯罪工具，至刑警隊自首犯罪，並說
    明涉犯情節，則被告未○○應無掩飾或虛構犯行必要；況被告未○○就其與證人
    玄○○所涉情節，於警訊、檢察官偵查、本院羈押訊問及審理時，前後所述相同
    ，益徵被告未○○所供，無不可信情況。如此觀之，被告未○○與證人玄○○二
    人一組，駕車外出犯案，均由證人玄○○駕駛其所有之白色起亞自用小客車，內
    載被告未○○，外出尋找竊車目標，推被告未○○下車察看，車內有無放置聯絡
    電話，以決定是否竊取該車。選定竊車目標，被告未○○以固定鉗、螺絲起子及
    尖嘴鉗破壞門鎖，復以自備鑰匙竊取該車，證人玄○○在其自用小客車車內把風
    ，見被害人出現，即按鳴喇叭，通知被告未○○，並將被告未○○載離現場；若
    已竊取得手，則由被告未○○駕駛竊得之車輛，行駛在前，證人玄○○駕駛之自
    用小客車，跟隨在後，被告未○○再選定停車場或車輛較多之地方停放該車。嗣
    由證人玄○○以易付卡行動電話，或由被告未○○以公共電話，聯絡被害人，詢
    問有無失竊車輛，並指定被害人應匯款之金額及帳戶等情，應堪認定。
  2.證人玄○○與被告未○○、丙○○與乙○○間，為竊盜及擄車勒贖等犯行，均以
    證人玄○○為中心，二人一組，由證人玄○○於不同時間，分別與被告未○○、
    丙○○及證人乙○○為竊盜及恐嚇取財犯行，被告未○○、丙○○及證人乙○○
    間，彼此互不相識，復未共同為竊盜及恐嚇取財犯行等情，亦據被告未○○於本
    院羈押訊問時供稱：不認識乙○○、丙○○等語（見聲羈卷(二)八頁）；被告丙○○於警訊供稱：玄○○是我的表兄，乙○○、未○○我不認識等語（見警卷七四
    頁）；於檢察官訊問時供稱：（問：有無和未○○在九十二年在雲林等地擄車勒
    贖？）我不認識。（問：有哪些人共同恐嚇取財？）只有玄○○等語（見偵卷(一)
    二四、二五頁），經核與證人乙○○於警訊供稱：我大約從九十二年八月七日起
    ，和玄○○二人共同犯案等語（見警卷六二頁）；檢察官訊問時證稱：（問：有
    無和未○○在九十二年在雲林等地擄車勒贖？）我不認識他。（問：丙○○是如
    何參與？）我不認識他，我不知道他如何和玄○○配合。（問：有哪些人共同恐
    嚇取財？）只有玄○○，其他不認識等語（見偵卷(一)二二、二三頁，偵卷(三)二五
    頁）；證人玄○○於檢察官訊問時證稱：未○○沒有和乙○○、丙○○配合；復
    於檢察官訊問證稱：我和乙○○一起竊車，是在九十二年八月八日，和丙○○是
    九十二年七月開始的等語相符（見偵卷(一)二一頁，偵卷(三)二六頁）。
  3.被告未○○自首時供稱：我記得一九十二年元月七日左右，地點為虎尾鎮○○路
    惠來派出所附近，由我與「阿明」共同竊取乙部馬自達車輛（車主卯○○，車牌
    號碼6J -9142號）。二九十二年元月十五日左右，在西螺鎮振興里靠近果菜市場
    附近，我與「阿明」共同竊取乙部日產牌的車輛（車主為Ｄ○○，車牌號碼8N -
    3970號）。三九十二年元月十六日左右，時間為一至二時左右，在林內鄉○○村
    ○○路（詳細地點我忘記了），我與「阿明」共同竊取乙部國瑞牌的車輛（車主
    宇○○，車牌號碼9R -5806號）。四九十二年元月二十日左右，時間一樣為一至
    二時許，在古坑鄉○○村○○路（詳細地點不詳），我與「阿明」共同竊取乙部
    國瑞牌車輛（車主高張月雲，車牌號碼DV -5835號）。五九十二年元月二十一日
    左右一至二時許，在斗六市○○路麥當勞速食店附近，我與「阿明」共同竊取乙
    部福特牌車輛（車主午○○，車牌號碼C2 -2691號），所得款項由二人平分等語
    （見警卷四十、四二、四三、四五頁）；於九十二年九月二十三日在雲林戒治所
    經警借訊時供稱：1.於九十二年元月七日在虎尾鎮○○路惠來派出所附近，竊取
    勒贖新台幣二萬元。2.於九十二年元月十五日，在西螺鎮靠近果菜市場附近，竊
    取勒贖新台幣二萬元。3.於九十二年元月十六日，在林內鄉○○路竊取勒贖新台
    幣四萬元。4.於九十二年元月二十日，在古坑鄉○○村○○路竊取勒贖新台幣四
    萬元。5.於九十二年元月二十一日在斗六市○○路麥當勞速食店附近，竊取勒贖
    新台幣一萬元等語（見警卷五五頁）；另於檢察官訊問時，再次為與警卷第五五
    頁相同之供述（見偵卷(三)十一頁）；又本院羈押訊問時供稱：我在警察局說，我
    只有作五件，我是在九十二年一月七日在惠來派出所作筆錄中所述為五件。但是
    在警察局的時候，我有向警察承認我有在西螺鎮果菜市場恐嚇，但是警察說查不
    到，另我在九十二年一月七日，我有在虎尾鎮○○里○○路有竊取一部汽車，警
    方沒有查到被害人等語（見聲羈卷(二)六、七頁）；復於本院供稱：我只和玄○○
    對被害人宇○○、高勝芢、午○○及黃秋木等人為竊盜及恐嚇犯行，其他都不是
    我作的。因為都是在市區作的，所以記得清楚是五次等語（見本院卷五九頁背面
    、八十頁、二六四頁）。依此，被告未○○向刑警隊自首，並製作警訊筆錄，經
    檢察官訊問，再經本院審理，就其與證人玄○○所犯之竊車及恐嚇取財次數，均
    供稱為附表一編號01至05等五次犯行，顯然被告未○○就其犯罪次數，所供前後
    一致；雖被告未○○於警訊時，曾就附表一編號03犯行部分，供稱恐嚇金額為二
    萬元云云（見警卷四五頁），惟此部分犯行，被告未○○已多次供稱贖金為四萬
    元，經核與附表一編號03被害人宇○○提出之匯款單二紙相符（見警卷一０九、
    一一０頁）。依此，被告未○○該次警訊筆錄所供，雖與事實部分不符，但應僅
    為記憶或陳述上之不完全，仍無礙於被告未○○前後陳述之一致性。
  4.被告未○○於警訊供稱：我於九十一年十月間（詳細日期我忘記了）開始竊取車
    輛，我都是和綽號「阿明（即證人玄○○）」之人共同竊取車輛等語（見警卷四
    十頁）。然依警卷所附之被害人辛○○等三十五人所供及匯款單所示，被害人辛○○等三十五人所有車輛遭竊及恐嚇之時間，係從九十一年十一月間起，而非同
    年十月間；又依證人玄○○證詞，證人玄○○除與被告未○○、丙○○及證人乙○○為竊車勒贖行為外，尚與案外人甲○○共同犯案。證人玄○○於九十一年十
    月間，是否尚與其他共犯為竊車及恐嚇取財犯行，亦非全無疑問。是以，被告未
    ○○於警訊供稱：九十一年十月間開始與「阿明」竊取車輛云云，與客觀事證不
    符，應不足採。被告未○○應係於附表一編號01至05時地，與證人玄○○共同為
    竊車及恐嚇犯行等情，至為明確。
  5.被告未○○於警訊供稱：帳戶都是由玄○○提供的，我只使用一個帳戶，戶名為
    余靜怡，帳戶為華南銀行大里分行，號碼為00000000000 號等語（見警卷四四頁
    ）；於九十二年九月二十三日在雲林戒治所經警借訊時供稱：均是玄○○所提供
    的（其中帳戶陳源其、余靜怡我使用過），玄○○當時拿給我領錢後，就交還給
    他等語（見警卷五五頁）；又於檢察官訊問時供稱：帳號是玄○○提供的等語（
    見偵卷(三)十一頁）；復於本院供稱：（帳號誰提供？）玄○○。（你們有使用過
    哪幾個帳號？）哪幾個我不清楚，要領錢時，玄○○念號碼給我，我不清楚號碼
    。（你為何向警方說有哪日盛銀行陳源其、華南銀行余靜怡、第一銀行嚴家祥、
    華南銀行呂森富帳號，被害人匯款？）那是我向警方自首五件，警方根據自首五
    件去查被害人的匯款號碼，才查出這些帳號。不然我只知道有余靜怡而已。（你
    的意思，這另外四個帳號不是你主動向警方說的？）我知道余靜怡而已等語（見
    聲羈卷(二)七頁、本院卷二六四至二六五頁）。而被告未○○於警訊中僅主動供出
    「余靜怡」帳戶係其使用，而其餘帳戶，均為警方提示，喚醒被告未○○記憶，
    被告未○○始供稱該批帳戶均為其使用之事實，業經本院勘驗警訊錄音帶屬實，
    並製有勘驗筆錄在卷可稽（見本院卷二九三至二九六頁）。依此，被告未○○所
    竊之附表一編號01至05等五件被害人，固將贖款匯入附表三編號01至04號帳戶，
    惟該批帳戶均屬證人玄○○所有，欲提領贖款時，證人玄○○將附表三編號01至
    04提款卡交付被告未○○，並告知密碼，經被告未○○提領贖款，即將提款卡返
    還證人玄○○。是附表三編號01至04號帳戶及提款卡，應為證人玄○○持有及使
    用。上開事證固得證明附表一編號01至05，及附表二等犯行，均屬證人玄○○所
    犯。惟證人玄○○自九十一年十月間起，即不固定與被告未○○、被告丙○○、
    證人乙○○及案外人甲○○等人犯案一節，亦據證人玄○○於檢察官訊問時證稱
    ：九十一年十月與未○○、乙○○、丙○○、甲○○一起陸續作等語明確（見偵
    卷(一)十九、二十頁）。可見，證人玄○○是否於九十一年十一月十五日起，至九
    十二年一月二十三日止，與其他共犯，為竊盜及恐嚇取財等犯行，仍不無疑問。
    是以，在無其他積極證據證明被告未○○確有參與附表二等犯行，本院甚難僅以
    證人玄○○於該段時間，曾指示附表二等十四位被害人，應將贖款匯入附表一編
    號01至04號帳戶，即反推被告未○○亦參與附表二等十四次犯行。本於罪疑為輕
    原則，自應為有利於被告未○○認定，即被告未○○僅與證人玄○○為附表一編
    號01至05等五件犯行。
  (三)被告丙○○部分
  1.被告丙○○於警訊供稱：玄○○每次皆是直接將失車鑰匙交給我，囑咐我將車子
    開到指定停放地點......另我曾受我表兄（玄○○）所託，打電話給失車車主，
    ，要該車主將贖款匯入第一銀行，戶名林翠蓮，帳號00000000000 號內，後來車
    主向我表示他車子失竊，我即掛斷電話等語（見警卷七六頁背面）；於檢察官訊
    問供稱：都是我和玄○○二人到外面看車子，用鉗子將右側車門撬開拔走，再回
    去打鑰匙，打好後回來現場再開走，然後再打電話恐嚇被害人等語（見偵卷(二)一
    一頁）；於本院羈押訊問供稱：那些車子都是由我載他到現場後，由他提供鑰匙
    給我後，我負責偷車而已。我偷第三輛車時，玄○○問我要不要試著打電話給車
    主，他告訴我說要學習如何打電話，並告訴我，要告訴車主目前車子在我們手上
    ，並且要我和車主談判車子的贖款，如果對方願意的話，就把電話拿給玄○○談
    ，因為我比較不會講，後來我雖有打電話給車主，但我講不到二句話，我當時講
    的內容是問對方是否有某輛車遺失了，對方稱是，我就說目前車子在我手上，對
    方就稱是不是你們偷的，我一聽，嚇了一跳，就將電話掛掉等語（見聲羈卷(三)十
    六頁）；於本院供稱：（你是否與玄○○一起出去偷車？）他偷車會帶我出去，
    我只負責開車。（你是開你們的車，還是偷來的車？）偷來的車，有時候我開，
    有時候他開。（開去哪裡？）他說有停車場就放著。（你為何在警局說，你有打
    電話給被害人恐嚇取財）玄○○有叫我打一次，對方說車子被你們偷走，我就馬
    上掛掉，作這種壞事，我會不好意思等語（見本院卷二六五頁），經核與證人玄
    ○○於警訊供稱：我與丙○○一起犯案，係我開車號Q9 -5991號自小客車，載著
    他去找目標，找到後，丙○○負責把風，我使用預帶的固定鉗及起子等東西偷得
    車子後，再交由丙○○駛離現場，然後由我打電話，並至提款機提領贖款。我與
    丙○○一起犯案，係使用第一銀行帳號00000000000號帳戶（見警卷二五頁）；
    我與丙○○犯案，都事先以電話聯絡，有時他來台中找我，有時我南下雲林一帶
    找他，會合後，一起外出尋找目標，找到目標，由我或丙○○拿我預備的工具破
    壞車子門鎖，啟動電源駛離現場，找到車主電話後，再由我或丙○○以行動電話
打給被害人，恐嚇他們交付贖金，被害人匯款後，再由我去提領。我們都告訴車
    主，車子在我們手上，想要車子的話就要會錢來等語（見警卷三四頁）；於檢察
    官訊問證稱：九十二年七月我和丙○○在雲林及台中，都是用螺絲起子、鉗子，
    把車鎖弄壞，接線發動車子，工具是我提供的，車鎖也是我弄壞的，丙○○在我
    們車上等。人頭帳戶都是用買的，一本五千或六千元，我們只有用第一銀行林翠
    蓮的銀行帳戶。叫車主匯的錢不一定，不曾遇到車主說沒有錢的，錢都是我和丙○○平分等語大致相符（見偵卷(三)二六、二七頁）。由此觀之，證人玄○○與被
    告丙○○共同為竊盜及擄車勒贖犯行，均由證人玄○○駕駛車號Q9 -5991號自用
    小客車，載被告丙○○，沿路找尋目標，覓得目標，由證人玄○○持固定鉗及螺
    絲起子，拔走右側車門車鎖，被告丙○○則在車內把風。待右側車門門鎖拔起，
    證人玄○○根據車鎖，製作鑰匙，交由被告丙○○持鑰匙竊取該車，復將車輛開
    至指定地點停放。再以被害人車上所留之聯絡電話號碼，由證人玄○○恫嚇被害
    人應將指定款項匯入指定帳戶。而被告丙○○除負責竊車外，尚分工第三次犯行
    之恐嚇電話。所得款項均要求被害人將贖款匯入附表三編號06帳戶，贖款由被告
    丙○○與玄○○平分等情，應堪認定。
  2.又被告丙○○於本院供承：我是七月中旬與玄○○在一起，一直到八月十二日被
    捉到後，我才只作這三件而已，從頭到尾只有十幾天，警察就去抓我了等語（見
    本院卷八十、二六七頁背面頁），經核與證人玄○○於警訊供稱：我與丙○○於
    九十二年七月初，開始在雲林縣附近一起犯案等語（見警卷二五頁）；於檢察官
    訊問證稱：我和丙○○從九十二年七月犯案，至九十二年八月被抓為止等語相符
    （見偵卷(三)二七頁）。準此，證人玄○○於九十一年十一月間起，迄九十二年一
    月底，係與被告未○○共同為竊盜及恐嚇取財犯行，直至被告未○○於九十二年
    二月十日至刑警隊自首，證人玄○○為避免遭警方查獲，即暫停竊盜及恐嚇取財
    犯行。九十二年七月間，證人玄○○始邀集被告丙○○，繼續為此等犯行。可見
    ，被告丙○○辯稱：其與被告未○○互不相識，復未與被告未○○共同犯罪，且
    於九十二年七月間開始與證人玄○○犯案等語，應屬可信。
  3.被告丙○○與證人玄○○，係分別於附表一編號06至08時地，竊取附表一編號06
    至08車輛等情，業據被告丙○○於警訊供承：只有被害人酉○○、庚○○是由玄
    ○○開車載我到車輛失竊地點，直接拿失竊鑰匙給我，叫我將失車開走等語（見
    警卷七七頁）；於本院供稱：我承認酉○○、庚○○及辰○○這三件，其中辰○○上面記載行為為乙○○，但實際上是我作的，檢察官記載有誤等語（見本院卷
    八十頁、二六八頁背面），經核與證人玄○○於警訊供稱：丙○○與我一起共犯
    了二至三台竊車勒索案。被害人酉○○、庚○○及辰○○部分，是我與丙○○作
    的等語（見警卷二五、三一頁）；於本院羈押訊問時供稱：九十二年七月七日（
    編號06酉○○）、九十二年七月十五日（編號07庚○○）、九十二年七月十六日
    （編號08辰○○）等犯行是我與丙○○共犯的等語相符（見聲羈卷十一、十二頁
    ）。由此可見，被告丙○○應僅與證人玄○○，分別於九十二年七月七日、七月
    十五日及七月十六日，竊取被害人酉○○、庚○○及辰○○所有之車輛，所得款
    項共八萬元，由被告丙○○與玄○○平分等情，至為明確。另檢察官於起訴書僅
    起訴附表一編號06、07二次犯行，而將附表一編號08記載為證人乙○○與玄○○
    所犯，惟經本院審理後，認附表一編號08犯行，應為被告丙○○所犯，而非證人
    乙○○，併此說明。
  4.至於被告丙○○曾供稱：我總共犯三件，被害人酉○○、辰○○、戌○○云云（
    見偵卷(二)十頁）；於本院羈押訊問時供稱：我只有參與上開所承認的三件犯行而
    已，有就是被害人酉○○、辰○○、戌○○等三件云云（見聲羈卷(三)十五頁）。
    然被害人戌○○係將贖款匯入附表三編號07帳戶，該帳戶係證人乙○○持有，非
    證人玄○○，被害人戌○○部分，應非被告丙○○與證人玄○○所犯；況被害人
    戌○○與被害人庚○○均住雲林縣元長鄉，距離相近，被告丙○○就被害人戌○○部分，供稱為其所犯，應屬誤認。另被告丙○○尚供稱：九十二年七月在台中
    縣大肚鄉有偷一台云云（見偵卷(二)十頁），然遍查全卷，無居住在台中縣大肚鄉
    之被害人及匯款紀錄，在缺乏被害人及匯款紀錄下，自難僅以被告丙○○之自白
    ，即認有此部分犯行；甚且，證人玄○○就台中縣大肚鄉之犯行部分，先於檢察
    官訊問時證稱：九十二年七月在台中縣大肚鄉與丙○○偷一台，勒贖一萬元，匯
    入第一銀行帳戶內云云（見偵卷(一)二十頁，聲羈卷(三)九頁）；復於本院羈押訊問
    時改稱：台中縣大肚鄉那件我沒有拿錢，我就叫被害人把車子牽回去云云（見聲
    羈卷十一、十二頁）。可見，證人玄○○就台中縣大肚鄉之犯行部分，被害人是
    否確有付贖金部分，前後所供不一，亦難為不利於被告丙○○之認定。
  (四)綜上，本件事證明確，被告未○○及丙○○犯行，均堪認定。
二、核被告未○○、丙○○所為，均係犯刑法第三百二十一條第一項第三款攜帶兇器
    罪，及刑法第三百四十六條第一項恐嚇取財罪。被告未○○與玄○○間，及被告
    丙○○與玄○○間，就上開犯行，彼此間均有犯意聯絡及行為分擔，應依刑法第
    二十八條規定，均論以共同正犯。又被告未○○、丙○○先後多次加重竊盜、恐
    嚇取財犯行，時間緊接，所犯罪名相同，顯係出於概括犯意反覆為之，為連續犯
    ，應均依刑法第五十六條規定，各以一罪論，並加重其刑。被告未○○、丙○○
    所犯連續加重竊盜罪與連續恐嚇取財罪間，有方法結果牽連關係，為牽連犯，應
    依刑法第五十五條規定，均從一重以恐嚇取財罪論處。又被告未○○前於民國八
    十八年間，因偽造文書罪，經本院以八十八年度易字第一一四號判處有期徒刑十
    月確定，甫於八十九年六月十八日執行完畢，有台灣高等法院被告全國前案紀錄
    表在卷可佐。被告未○○於有期徒刑執行完畢後，五年內再犯本件有期徒刑以上
    之罪，為累犯，依刑法第四十七條規定，遞加其刑。被告未○○於警訊供稱：（
    問：你因何事至本局刑警隊接受警方製作筆錄？）我主動來刑警隊自首，我涉嫌
    犯竊盜及擄車勒索案，我要將我有參與的案件向警方說明，並要配合警方將該集
    團取締到案等語（見警卷四十頁），經核與證人即雲林縣警察局刑警隊警員宙○○於本院證稱：本案為未○○於九十二年二月十日到我們那裡作筆錄自首等語相
    符（見本院卷二五九頁背面）。被告未○○對未發覺之罪自首而接受裁判，應依
    法減輕其刑，被告未○○之刑有加重及減輕，並依法先加後減。爰審酌(一)被告未
    ○○與玄○○，及被告丙○○與玄○○之犯罪型態，乃以固定鉗、螺絲起子及尖
    嘴鉗等物，於深夜時分，竊取被害人所有之車輛，並將車輛停放在停車場或車輛
    停放較多的地方，以電話恐嚇被害人，將指定贖金，匯入指定帳戶，核屬加重竊
    盜及恐嚇取財之犯罪型態。此種犯罪型態行為人通常在全省各地犯案，數量高，
    且行為人以電話直接與被害人聯繫，致被害人心理層面，對此犯罪深感厭惡。檢
    察官偵查此類案件，亦以「社會矚目」為由，請求法院從重量刑，而法院審理時
    ，亦通常視為「於社會治安有重大影響」或「社會矚目」案件。然深究「擄車勒
    贖」之犯罪本質，乃財產犯罪，恐嚇對象針對車輛失主，恐嚇標的為財物，行為
    人未以加害生命、身體及自由之事，恐嚇被害人，被害人之生命、身體及自由未
    受威脅。刑法法益之保護，人身優於財產權；刑法之評價，侵害人身之非難性，
    高於侵害財產權。「擄車勒贖」犯行須受刑法非難，行為人必當接受國家刑罰權
    制裁，但法院之職責與任務，即在衡量並審酌各種犯罪型態，及犯罪動機、手段
    ，犯人之生活狀況，犯罪所生之危害與損害及犯後態度等情狀，給予被告適當之
    刑罰制裁。(二)被告未○○於九十二年一月七日起，迄同年月二十六日止，與玄○○，為附表一編號01至05號等五次犯行，期間持續二十日，犯罪所得六萬五千元
    ，被害人給付贖款後，失竊車輛均能取回。被告未○○於上開五次犯行後，於九
    十二年二月十日，自動帶同固定鉗等犯罪工具，至刑警隊自首，實為警方破獲本
    案，並查獲玄○○、乙○○及被告丙○○之關鍵；被告丙○○與玄○○，為附表
    一編號06至08號等三次犯行，時間約十日，犯罪所得四萬元。是以，被告未○○
    、丙○○所為之犯行數量不多，犯罪所得不高。(四)被告丙○○犯後已得被害人辰
    ○○諒解，業據被害人辰○○到庭證稱：被告丙○○與其以前住同村，現在搬到
    外面住，他父親當時住院，然後他被別人牽走，牽去犯案，他來跟我拜託，我就
    原諒他等語（見本院卷二九二頁）；再參以被告丙○○於本院供稱：那段時間我
    真的生活困難，家裡父親住院，三個小孩讀書，那時又沒有工作，父親住院時，
    醫師說打針一支要一千多元，無計可施時，才會與玄○○犯案。我被檢察官羈押
    二個月釋放出去後，沒有幾天我父親就過世等語（見本院卷二九二頁背面、二九
    八頁背面）。然被告丙○○於九十二年十月十四日遭釋放，其父吳行岸於九十二
    年十一月十八日死亡等情，有法務部戶役政連結作業系統及本院羈押訊問筆錄在
    卷可稽（見聲羈卷(三)二三頁，本院卷三００頁）。被告丙○○辯稱因其父吳行岸
    生病住院，且子女就讀急需學費，不慎誤觸法網等語，非全然無據。(五)被告未○○自首全部犯行，而被告丙○○犯後也坦承全部犯行等一切情狀，分別量處如主
    文所示之刑。被告丙○○未曾受有期徒刑以上刑之宣告，有台灣高等法院被告全
    國前案紀錄表在卷可參，復得被害人辰○○諒解。經此教訓，被告丙○○應知惕
    勵，信無再犯之虞，因認被告丙○○所受宣告之刑，以暫不執行為適當，爰依刑
    法第七十四條第一款規定，併予宣告被告緩刑三年，以啟自新。至於扣案如附表
    四編號01至07號、附表五編號01至06號及附表六編號01至19號等物，分別為玄○○及乙○○所有，有收受扣押物品清單六紙在卷可稽（見偵卷(一)四五至五０頁）
    ，惟上開證物，均屬玄○○、乙○○涉嫌加重竊盜及恐嚇取財之證物，本院認若
    沒收該物，將來恐生偵查或審判上之困擾；附表四編號08、附表五編號07、附表
    六編號20號等物，均屬被告丙○○所有，惟非供本件犯罪所用之物，均不另為沒
    收之諭知。又被告未○○於九十二年二月十日向刑警隊自首時，提出固定鉗、螺
    絲起子及尖嘴鉗等工具（見警卷四六頁，偵卷(三)十一頁），惟上開工具已於自首
    時一併提出於警方，且非違禁物，為一般日常家庭常見之工具，爰不另為沒收之
    諭知。
三、公訴意旨另以：被告未○○、玄○○共同基於意圖為自己不法所有之概括犯意，
    每次二人一組，沿途尋覓車輛，連續於附表二所示時間、地點，一人負責把風，
    一人負責破壞車門鎖並發動駛離，竊取附表二辛○○等人所有之自小客車各一輛
    。得手後，分別由未○○、玄○○以電話向附表二被害人辛○○等人，恐嚇揚稱
    須匯款附表三編號01至04帳戶，否則無法取回失車，或車子會沒有了等語，致附
    表二被害人辛○○等人心生畏懼，為取回所有車，不得已而匯款如附表二贖金。
    未○○、玄○○取得上開款項，即朋分花用殆盡。因認被告未○○另涉犯刑法第
    三百二十一條第一項第三款攜帶兇器竊盜罪，刑法第三百四十六條第一項恐嚇取
    財罪嫌云云。經查，附表二被害人所有之車輛，固於附表二時地遭竊，並匯入附
    表三編號01至04帳戶，惟附表三編號01至04號帳戶，係證人玄○○所有：被告未
    ○○持附表三編號01至04帳戶提款卡，領取贖款後，即將提款卡歸還證人玄○○
    。證人玄○○於同一時間，是否尚與其他共犯涉案，不無疑問；況附表二被害人
    之指訴，僅得證明附表二車輛，確於上開時間遭竊，尚無法證明係遭被告未○○
    所竊。是以，本院自難僅憑附表二被害人之指訴及匯款單，即率認附表二所示車
    輛，亦遭被告未○○所竊及恐嚇取財。此外，復查無其他積極證據，足證被告未
    ○○確有公訴人所指該部分加重竊盜及恐嚇取財犯行。惟公訴人認附表二部分與
    前揭有罪部分，為連續犯裁判上一罪，爰不另為無罪諭知。
據上論斷，應依刑事訴訟法第二百九十九條第一項前段，刑法第二十八條、第五十六
條、第五十五條、第三百四十六條第一項、第三百二十一條第一項第三款、第四十七
條、第六十二條前段、第七十四條第一款，罰金罰鍰提高標準條例第一條前段，判決
如主文。
本案經檢察官申○○到庭執行職務
中      華      民      國      九十三      年     六     月     四     日
                                        臺灣雲林地方法院刑事第二庭
                                            審判長法  官  林  輝  煌
                                                  法  官  李  明  鴻
                                                  法  官  柯  志  民
右正本證明與原本無異。
如不服本判決，應於判決送達後十日內向本院提出上訴狀( 應附繕本 )。
                                                  書記官  魏  輝  碩
中      華      民      國      九十三      年     六     月     四     日
附表一：【有罪部分】
┌──┬────┬─────┬───┬───┬──────────────
│編號│ 時  間 │  地  點  │行為人│被害人│ 案  情  摘  要  及  分  工
├──┼────┼─────┼───┼───┼──────────────
│ 01 │九十二年│雲林縣虎尾│玄○○│卯○○│玄○○駕車搭載未○○，由張旗
│    │一月七日│鎮惠來派出│未○○│      │杉用固定鉗、螺絲起子及尖嘴鉗
│    │        │所附近    │      │      │將卯○○所有車號Ｊ６─９１４
│    │        │          │      │      │２自用小客車門撬開，發動電源
│    │        │          │      │      │駛離，再撥打電話給車主卯○○
│    │        │          │      │      │，要求匯款二萬元入附表二編號
│    │        │          │      │      │４人頭帳戶內。
├──┼────┼─────┼───┼───┼──────────────
│ 02 │九十二年│雲林縣斗南│玄○○│Ｄ○○│玄○○駕車搭載未○○，由張旗
│    │一月十五│交流道下  │未○○│      │杉用固定鉗、螺絲起子及尖嘴鉗
│    │日三時許│          │      │      │將Ｄ○○所有車號８Ｎ─３９７
│    │        │          │      │      │０自用小客車門撬開，發動電源
│    │        │          │      │      │駛離，再撥打電話給車主Ｄ○○
│    │        │          │      │      │，要求匯款二萬元入附表二編號
│    │        │          │      │      │４人頭帳戶內。
├──┼────┼─────┼───┼───┼──────────────
│ 03 │九十二年│雲林縣林內│玄○○│宇○○│玄○○駕車搭載未○○，由張旗
│    │一月十六│鄉○○路二│未○○│      │杉用固定鉗、螺絲起子及尖嘴鉗
│    │日七時許│之十四號前│      │      │將宇○○所有車號９Ｒ─５８０
│    │        │          │      │      │６自用小客車門撬開，發動電源
│    │        │          │      │      │駛離，再撥打電話給車主宇○○
│    │        │          │      │      │，要求各匯款二萬元入附表二編
│    │        │          │      │      │號２及編號３人頭帳戶內。
├──┼────┼─────┼───┼───┼──────────────
│ 04 │九十二年│雲林縣古坑│玄○○│巳○○│玄○○駕車搭載未○○，由張旗
│    │一月二十│鄉水碓村九│未○○│      │杉用固定鉗、螺絲起子及尖嘴鉗
│    │日六時三│二號      │      │      │將高張月雲所有車號ＤＶ─５８
│    │十分許  │          │      │      │３５客貨兩用車門撬開，發動電
│    │        │          │      │      │源駛離，再撥打電話給使用人高
│    │        │          │      │      │聖荏，要求匯款四萬元附表二編
│    │        │          │      │      │號１人頭帳戶內。
├──┼────┼─────┼───┼───┼──────────────
│ 05 │九十二年│雲林縣斗六│玄○○│午○○│玄○○駕車搭載未○○，由張旗
│    │一月二十│市鎮西里雲│未○○│      │杉用固定鉗、螺絲起子及尖嘴鉗
│    │一日八時│林二段二九│      │      │將午○○所有車號Ｃ２─２６９
│    │許      │九號前    │      │      │１自用小客車門撬開，發動電源
│    │        │          │      │      │駛離，再撥打電話給車主午○○
│    │        │          │      │      │，要求匯款一萬元入附表二編號
│    │        │          │      │      │３人頭帳戶內。
│    │        │          │      │      │
├──┼────┼─────┼───┼───┼──────────────
│ 06 │九十二年│雲林縣麥寮│玄○○│酉○○│玄○○駕車搭載丙○○，由蔡昭
│    │七月七日│鄉○○路二│丙○○│      │貴用螺絲起子及鉗子將明華煤氣
│    │七時許  │四號空地  │      │      │行所有車號ＳＤ─０９１７自用
│    │        │          │      │      │小貨車門鎖撬開，由丙○○持鑰
│    │    │          │      │      │匙，發動電源駛離，再由玄○○
│    │        │          │      │      │撥打電話給使用人酉○○，要求
│    │        │          │      │      │匯款一萬元入附表二編號６人頭
│    │        │          │      │      │帳戶內。
├──┼────┼─────┼───┼───┼──────────────
│ 07 │九十二年│雲林縣元長│玄○○│庚○○│玄○○駕車搭載丙○○，由蔡昭
│    │七月十五│鄉○○路十│丙○○│      │貴用螺絲起子及鉗子將石春滿所
│    │日三時許│五之一號前│      │      │有車號９Ｒ─８９０１自用小客
│    │        │          │      │      │車門鎖撬開，由丙○○持鑰匙，
│    │        │          │      │      │發動電源駛離，再由玄○○撥打
│    │        │          │      │      │電話給使用人庚○○，要求匯款
│    │        │          │      │      │三萬元入附表二編號６人頭帳戶
│    │        │          │      │      │內。
├──┼────┼─────┼───┼───┼──────────────
│ 08 │九十二年│雲林縣土庫│玄○○│辰○○│玄○○駕車搭載丙○○，由蔡昭
│    │七月十六│鎮○○路五│丙○○│      │貴用螺絲起子及鉗子將辰○○所
│    │日二時許│二號前    │（起訴│      │有車號５３１２─ＧＭ自用小貨
│    │        │          │書載為│      │車門鎖撬開，由丙○○持鑰匙，
│    │        │          │乙○○│      │發動電源駛離，再由玄○○撥打
│    │        │          │）    │      │電話給車主辰○○，要求匯款四
│    │        │          │      │      │萬元入附表二編號６人頭帳戶內
│    │        │          │      │      │。（丙○○曾撥打第一通電話）
└──┴────┴─────┴───┴───┴──────────────
附表二：【不另為無罪諭知部分】
┌──┬────┬─────┬───┬──────────────┬───
│編號│ 時  間 │  地  點  │被害人│ 嫌  疑  事  實  及  分  工 │ 財 物
├──┼────┼─────┼───┼──────────────┼───
│ 01 │九十一年│台中市忠明│辛○○│玄○○駕車搭載未○○，由張旗│經被害
│    │十一月十│路四八五巷│      │杉用固定鉗、螺絲起子及尖嘴鉗│二萬零
│    │五日八時│巷一號前  │      │將宋如冰所有車號ＮＧ─１３９│款項後
│    │許      │          │      │８自用小客車門撬開，發動電源│已遭提
│    │        │          │      │駛離，再撥打電話給使用人李麗│。
│    │        │          │      │群，要求匯款二萬零二百元入附│
│    │        │          │      │表二編號１人頭帳戶內。      │
├──┼────┼─────┼───┼──────────────┼───
│ 02 │九十一年│台中市中山│張翰鍾│玄○○駕車搭載未○○，由張旗│經被害
│    │十一月十│西路二段八│      │杉用固定鉗、螺絲起子及尖嘴鉗│四萬元
│    │八日七時│巷十七號前│      │將張翰鍾所有車號ＮＺ─１６３│，金錢
│    │許      │          │      │８自用小客車門撬開，發動電源│領花盡
│    │        │          │      │駛離，再撥打電話給車主張翰鍾│
│    │        │          │      │，要求匯款四萬元入附表二編號│
│    │        │          │      │１人頭帳戶內。              │
├──┼────┼─────┼───┼──────────────┼───
│ 03 │九十一年│台中市民生│地○○│玄○○駕車搭載未○○，由張旗│經被害
│    │十一月二│路與繼光街│      │杉用固定鉗、螺絲起子及尖嘴鉗│三萬元
│    │十日九時│口        │      │將地○○所有車號３Ｑ─０３０│，金錢
│    │許      │          │      │３自用小客車門撬開，發動電源│領花盡
│    │        │          │      │駛離，再撥打電話給車主地○○│
│    │        │          │      │，要求匯款三萬元入附表二編號│
│    │        │          │      │１人頭帳戶內。              │
├──┼────┼─────┼───┼──────────────┼───
│ 04 │九十一年│台中市旱溪│子○○│玄○○駕車搭載未○○，由張旗│經被害
│    │十一月二│西路一段五│      │杉用固定鉗、螺絲起子及尖嘴鉗│五萬元
│    │十一日八│三八號前  │      │將子○○所有車號ＶＴ─１７１│，金錢
│  │時許    │          │      │７自用小客車門撬開，發動電源│領花盡
│    │        │          │      │駛離，再撥打電話給車主子○○│
│    │        │          │      │，要求匯款五萬元入附表二編號│
│    │        │          │      │１人頭帳戶內。              │
├──┼────┼─────┼───┼──────────────┼───
│ 05 │九十一年│台中市永春│Ｃ○○│玄○○駕車搭載未○○，由張旗│經被害
│    │十一月二│東路五一一│      │杉用固定鉗、螺絲起子及尖嘴鉗│八萬元
│    │十五日九│號前      │      │將Ｃ○○所有車號ＮＣ─２００│，金錢
│    │時許    │          │      │７自用小客車門撬開，發動電源│領花盡
│    │        │          │      │駛離，再撥打電話給車主Ｃ○○│
│    │        │          │      │，要求匯款八萬元入附表二編號│
│    │        │          │      │１人頭帳戶內。              │
├──┼────┼─────┼───┼──────────────┼───
│ 06 │九十一年│彰化市彰南│天○○│玄○○駕車搭載未○○，由張旗│經被害
│    │十一月二│路二段五八│      │杉用固定鉗、螺絲起子及尖嘴鉗│二萬元
│    │十七日二│四號前    │      │將林麗花所有車號７Ｌ─４５４│，金錢
│    │時許    │          │      │９自用小客車門撬開，發動電源│領花盡
│    │        │          │      │駛離，再撥打電話給使用人黃耿│
│    │        │          │      │德，要求匯款二萬元入附表二編│
│    │        │          │      │號１人頭帳戶內。            │
├──┼────┼─────┼───┼──────────────┼───
│ 07 │九十一年│台中縣大雅│黃○○│玄○○駕車搭載未○○，由張旗│經被害
│    │十二月六│鄉○○路一│      │杉用固定鉗、螺絲起子及尖嘴鉗│三萬元
│    │日九時許│三一號前  │      │將力良慶工業股份有限公司所有│，金錢
│    │        │          │      │車號Ｍ７─９８８３自用小客車│領花盡
│    │        │          │      │門撬開，發動電源駛離，再撥打│
│    │        │          │      │電話給使用人蔡粉良，要求匯款│
│    │        │          │      │三萬元入附表二編號１人頭帳戶│
│    │        │          │      │內。                        │
├──┼────┼─────┼───┼──────────────┼───
│ 08 │九十一年│台中市五權│己○○│玄○○駕車搭載未○○，由張旗│經被害
│    │十二月十│西路二段八│      │杉用固定鉗、螺絲起子及尖嘴鉗│四萬五
│    │日十一時│十號前    │      │將陳永書所有車號Ｘ２─７２５│項後，
│    │許      │          │      │１自用小客車門撬開，發動電源│遭提領
│    │        │          │      │駛離，再撥打電話給使用人李幸│
│    │        │          │      │珍，要求匯款四萬五千元入附表│
│    │        │          │      │表二編號１人頭帳戶內。      │
├──┼────┼─────┼───┼──────────────┼───
│ 09 │九十一年│雲林縣四湖│丑○○│玄○○駕車搭載未○○，由張旗│經被害
│    │十二月十│鄉○○○路│      │杉用固定鉗、螺絲起子及尖嘴鉗│四萬元
│    │一日七時│六一號前  ││將吳正鳳所有車號Ｂ６─６００│，金錢
│    │許      │          │      │１自用小客車門撬開，發動電源│領花盡
│    │        │          │      │駛離，再撥打電話給使用人林榮│
│    │        │          │      │竹，要求匯款四萬元入附表二編│
│    │        │          │      │號１人頭帳戶內。            │
│    │        │          │      │                            │
├──┼────┼─────┼───┼──────────────┼───
│ 10 │九十二年│桃園縣中壢│Ａ○○│玄○○駕車搭載未○○，由張旗│經被害
│    │一月十二│市○○路八│      │杉用固定鉗、螺絲起子及尖嘴鉗│一萬元
│    │日九時許│四巷十七號│      │將Ａ○○所有車號Ｌ８─１５０│，金錢
│    │        │前        │      │７自用小客車門撬開，發動電源│領花盡
│    │        │          │      │駛離，再撥打電話給車主Ａ○○│
│    │        │          │      │，要求匯款一萬元入附表二編號│
│    │        │          │      │２人頭帳戶內。              │
├──┼────┼─────┼───┼──────────────┼───
│ 11 │九十二年│台中市河南│Ｂ○○│玄○○駕車搭載未○○，由張旗│經被害
│    │一月十四│路三五０巷│      │杉用固定鉗、螺絲起子及尖嘴鉗│一萬五
│    │日七時許│四號前    │      │將馬仲民所有車號Ｍ２─８２１│項後，
│    │        │          │      │５自用小客車門撬開，發動電源│遭提領
│    │        │          │      │駛離，再撥打電話給使用人蕭玫│
│    │        │          │      │華，要求匯款一萬五千元入附表│
│    │        │          │      │二編號２人頭帳戶內。        │
│    │        │          │      │                            │
├──┼────┼─────┼───┼──────────────┼───
│ 12 │九十二年│新竹市東區│戊○○│玄○○駕車搭載未○○，由張旗│經被害
│    │一月十五│金山十九街│      │杉用固定鉗、螺絲起子及尖嘴鉗│五萬元
│    │日九時許│空地      │      │將戊○○所有車號３Ｐ─０５５│，金錢
│    │        │          │    │０自用小客車門撬開，發動電源│領花盡
│    │        │          │      │駛離，再撥打電話給車主戊○○│
│    │        │          │      │，要求匯款五萬元入附表二編號│
│    │        │          │      │２人頭帳戶內。              │
├──┼────┼─────┼───┼──────────────┼───
│ 13 │九十二年│台北市大安│壬○○│玄○○駕車搭載未○○，由張旗│經被害
│    │一月十六│區○○路二│      │杉用固定鉗、螺絲起子及尖嘴鉗│五萬元
│    │日十一時│號前      │      │將壬○○所有車號６Ｅ─２３９│，金錢
│    │許      │          │      │３自用小客車門撬開，發動電源│領花盡
│    │        │          │      │駛離，再撥打電話給車主壬○○│
│    │        │          │      │，要求匯款五萬元入附表二編號│
│    │        │          │      │２人頭帳戶內。              │
├──┼────┼─────┼───┼──────────────┼───
│ 14 │九十二年│台中市旱溪│寅○○│玄○○駕車搭載未○○，由張旗│經被害
│    │一月二十│東路一段九│      │杉用固定鉗、螺絲起子及尖嘴鉗│三千元
│    │三日九時│號        │      │將施王金益所有車號Ａ３─５９│，金錢
│    │許      │          │      │９１自用小客車門撬開，發動電│領花盡
│    │        │          │      │源駛離，再撥打電話給使用人施│
│    │        │          │      │妃娟，要求匯款三千元附表二編│
│    │        │          │      │號４人頭帳戶內。            │
└──┴────┴─────┴───┴──────────────┴───
附表三：
┌──┬─────┬────┬───────┬──────────────
│編號│銀行      │戶名    │帳號          │來源
├──┼─────┼────┼───────┼──────────────
│ 01 │日盛銀行  │陳源其  │00000000000000│未○○坦承與玄○○加重竊盜及
│    │          │        │              │巳○○所使用之銀行帳戶。
├──┼─────┼────┼───────┼──────────────
│ 02 │第一銀行  │嚴家祥  │00000000000   │未○○坦承與玄○○加重竊盜及
│    │          │        │              │宇○○所使用之銀行帳戶。
├──┼─────┼────┼───────┼──────────────
│ 03 │華南銀行  │余靜怡  │000000000000  │未○○坦承與玄○○加重竊盜及
│    │          │        │              │宇○○所使用之銀行帳戶。
├──┼─────┼────┼───────┼──────────────
│ 04 │華南銀行  │呂森富  │000000000000  │未○○坦承與玄○○加重竊盜及
│    │          │        │              │Ｄ○○所使用之銀行帳戶。
├──┼─────┼────┼───────┼──────────────
│ 05 │聯邦銀行  │陳信佑  │000000000000  │一執行搜索查扣。
│    │          │        │              │二玄○○、乙○○坦承加重竊盜
│    │          │        │              │人癸○○所使用之銀行帳戶。
├──┼─────┼────┼───────┼──────────────
│ 06 │第一銀行  │林翠蓮  │00000000000   │一執行搜索查扣。
│    │          │        │              │二玄○○、乙○○坦承加重竊盜
│    │          │        │              │人癸○○所使用之銀行帳戶。
├──┼─────┼────┼───────┼──────────────
│ 07 │華南銀行  │丁財源  │000000000000  │執行搜索查扣。
│    │          │        │              │
├──┼─────┼────┼───────┼──────────────
│ 08 │台灣企銀  │張朝榮  │00000000000   │一執行搜索查扣。
│    │          │        │              │二玄○○、乙○○坦承加重竊盜
│    │          │        │              │人亥○○所使用之銀行帳戶。
├──┼─────┼────┼───────┼──────────────
│ 09 │萬泰銀行  │丁財源  │000000000000  │一執行搜索查扣。
│    │          │        │              │二玄○○、乙○○坦承加重竊盜
│    │          │    │              │人亥○○所使用之銀行帳戶。
├──┼─────┼────┼───────┼──────────────
│ 10 │郵局      │吳崇豪  │00000000000000│從萬泰銀行丁財源及台灣企銀張
│    │          │        │              │人丁○○，渠供述犯嫌所提供另
└──┴─────┴────┴───────┴──────────────
附表四：扣案存簿【警卷一五二至一六五頁】
┌───┬──────────┬──────────┬──────────
│編  號│   往  來  銀  行   │   帳          號   │   戶          名
├───┼──────────┼──────────┼──────────
│  01  │聯邦銀行            │ 0000000000000      │   陳    信    佑
├───┼──────────┼──────────┼──────────
│  02  │華南銀行            │ 000000000000       │   丁    財    源
├───┼──────────┼──────────┼──────────
│  03  │萬泰銀行            │000000000000        │   丁   財    源
├───┼──────────┼──────────┼──────────
│  04  │臺灣企銀            │00000000000         │   張    朝    榮
├───┼──────────┼──────────┼──────────
│  05  │台中商銀            │000000000000        │   玄    ○    ○
├───┼──────────┼──────────┼──────────
│  06  │臺灣中小企銀        │00000000000         │   玄    ○    ○
├───┼──────────┼──────────┼──────────
│  07  │臺灣企銀            │00000000000         │   玄    ○    ○
├───┼──────────┼──────────┼──────────
│  08  │土庫鎮農會          │00000000000000      │   丙    ○    ○
└───┴──────────┴──────────┴──────────
附表五：扣案提款卡【警卷一五二至一六五頁】
┌───┬──────────┬─────────┬───────────
│編  號│    往  來  銀  行  │  卡         號   │   戶          名
├───┼──────────┼─────────┼───────────
│  01  │  華南銀行          │  000000000000    │   丁    財    源
├───┼──────────┼─────────┼───────────
│  02  │  萬泰銀行          │  000000000000    │   丁    財    源
├───┼──────────┼─────────┼───────────
│  03  │  臺灣企銀          │  000000000000    │   張    朝    榮
├───┼──────────┼─────────┼───────────
│  04  │  台中銀行          │  000000000000    │   玄    ○    ○
├───┼──────────┼─────────┼───────────
│  05  │  臺灣企銀          │  00000000000     │   玄    ○    ○
├───┼──────────┼─────────┼───────────
│  06  │  第一銀行          │  00000000000     │   玄    ○    ○
├───┼──────────┼─────────┼───────────
│  07  │ 土庫鎮農會         │  00000000000000  │   丙    ○    ○
└───┴──────────┴─────────┴───────────
附表六：【其他扣案物品，警卷一五二至一六五頁】
┌───┬─────────────────────┬──────────
│編  號│        贓    證    物    名    稱        │   備          註
├───┼─────────────────────┼──────────
│  01  │偽造身分證（姓名玄○○，貼有玄○○照片）  │   玄    ○    ○
├───┼─────────────────────┼──────────
│  02  │鑰匙（三菱一支）                          │   玄    ○    ○
├───┼─────────────────────┼──────────
│  03  │長嘴鉗（一支）                            │   玄    ○    ○
├───┼─────────────────────┼──────────
│  04  │十字起子（一支）                          │   玄    ○    ○
├───┼─────────────────────┼──────────
│  05  │一字起子（一支）                          │   玄    ○    ○
├───┼─────────────────────┼──────────
│  06  │活動起子（一支）                          │   玄    ○    ○
├───┼─────────────────────┼──────────
│  07  │銼刀（一支）                              │   玄    ○    ○
├───┼─────────────────────┼──────────
│  08  │手電筒（一支）                            │   玄    ○    ○
├───┼─────────────────────┼──────────
│  09  │手套（二個）                              │   玄    ○    ○
├───┼─────────────────────┼──────────
│  10  │鑰匙（三支）                              │   玄    ○    ○
├───┼─────────────────────┼──────────
│  11  │摩托羅拉手機一支（序號00000000000000號，門│   玄    ○    ○
│      │號000000000號）                           │
├───┼─────────────────────┼──────────
│  12  │諾基亞手機一支（序號000000000000000）     │   玄    ○    ○
├───┼─────────────────────┼──────────
│  13  │現金（千元，二十八張，共二十八萬元）      │   玄    ○    ○
├───┼─────────────────────┼──────────
│  14  │SIM（0000000000000000000-0）              │   玄    ○    ○
├───┼─────────────────────┼──────────
│  15  │現金（千元，一百張，十萬元）              │   乙    ○    ○
├───┼─────────────────────┼──────────
│  16  │回數票（六十三張）                        │   乙    ○    ○
├───┼─────────────────────┼──────────
│  17  │諾基亞手機一支（序號000000000000000號）   │   乙    ○    ○
├───┼─────────────────────┼──────────
│  18  │BENQ手機一支（序號000000000000000號）     │   乙    ○    ○
├───┼─────────────────────┼──────────
│  19  │帽子一頂                                  │   乙    ○    ○
├───┼─────────────────────┼──────────
│  20  │摩拖羅拉手機一支（序號000000000000000號， │   丙    ○    ○
│      │門號0000000000號）                        │
└───┴─────────────────────┴──────────
附錄法條：
刑法第三百四十六條：
意圖為自己或第三人不法之所有，以恐嚇使人將本人或第三人之物交付者，處六月以
上五年以下有期徒刑，得併科一千元以下罰金。
以前項方法得財產上不法之利益，或使第三人得之者，亦同。
前二項之未遂犯罰之。
刑法第三百二十一條：
犯竊盜罪而有左列情形之一者，處六月以上五年以下有期徒刑：
一、於夜間侵入住宅或有人居住之建築物、船艦，或隱匿其內而犯之者。
二、毀越門扇、牆垣或其他安全設備而犯之者。
三、攜帶兇器而犯之者。
四、結夥三人以上而犯之者。
五、乘火災、水災或其他災害之際而犯之者。
六、在車站或埠頭而犯之者。
前項之未遂罰之。
